【裁判字號】    90,易,635
【裁判日期】    900315
【裁判案由】    竊盜
【裁判全文】
臺灣臺中地方法院刑事判決                            九十年度易字第六三五號
    公  訴  人  台灣台中地方法院檢察署檢察官
    被      告  乙○○
右列被告因竊盜案件，經檢察官提起公訴（九十年度偵字第二四四七號），本院判決
如左：
    主  文
乙○○共同攜帶兇器竊盜，處有期徒刑柒月。
扣案之螺絲起子壹支沒收。
    事  實
一、乙○○曾因竊盜案件，經台灣雲林地方法院判處有期徒刑七月，緩刑三年，於民
    國八十六年七月二十八日確定，八十九年七月二十八日甫緩刑期滿，仍不知悔改
    ，復與朱永才（男，四十八年十二月二十日生，由本院另案審理中）共同意圖為
    自己不法之所有，於九十年一月十六日十三時許，攜帶客觀上對人之生命身體具
    有危險性之兇器螺絲起子一支，至台中市○○區○○路一段四三九號，因九二一
    地震停止使用之舊東山國中一樓訓導室，以螺絲起子拆卸竊取裝設該處之鋁門窗
    ，於竊得價值約新台幣二千一百元之鋁門窗一片後，正欲竊取第二片時，為該校
    校警發覺報警當場查獲，並扣得螺絲起子一支。
二、案經台中市警察局第五分局報請台灣台中地方法院檢察署檢察官偵查起訴。
    理  由
一、右揭犯罪事實，業據被告乙○○於警訊時坦承不諱，核與共犯朱永才於警訊時供
    述之情節相符，並經證人即東山國中技工甲○○於警訊時證陳當時校警發現有人
    侵入舊校址報警，警方進入一樓訓導處逮捕朱永才、乙○○，二名竊嫌正在拆解
    鋁門窗，一片鋁門窗已放在地上等語屬實，復有贓物認領保管收據一紙附卷及螺
    絲起子一支扣案可稽，事證明確，被告在本院審理中翻異前供，辯稱係朱永才帶
    伊到他母校透透氣，到學校伊發現地上有鋁門窗，好奇拿起來並沒有偷，螺絲起
    子也是在地上看到云云，無非飾卸之詞，不足採信，其犯行已堪認定。
二、核被告所為，係犯刑法第三百二十一條第一項第三款之加重竊盜罪，其與已成年
    之朱永才有犯意聯絡及行為分擔，為共同正犯。爰審酌被告曾因竊盜案件，經判
    處有期徒刑七月，緩刑三年，甫於八十九年七月二十八日緩刑期滿（見卷附台灣
    台中地方法院檢察署刑案資料查註紀錄表），仍不知悔改及其犯罪動機、目的、
    手段、所生損害、犯罪後態度等一切情狀，量處如主文所示之刑。扣案之螺絲起
    子一支為被告所有，且係供犯罪所用之物，併依法宣告沒收。
據上論結，應依刑事訴訟法第二百九十九條第一項前段、刑法第二十八條、第三百二
十一條第一項第三款、第三十八條第一項第二款，判決如主文。
中      華      民      國      九十      年      三      月    十五    日
                                         法  官  鍾  堯  航
右正本證明與原本無異。
如不服本判決，應於送達後十日內向本院提出上訴狀（須附繕本），上訴於台灣高等
法院台中分院。
                                         書記官
中      華      民      國      九十      年      三      月     十五   日
附錄論罪科刑法條
刑法第三百二十一條  犯竊盜罪而有左列情形之一者，處六月以上五年以下有期徒刑
  ：
    一  於夜間侵入住宅或有人居住之建築物、船艦，或隱匿其內而犯之者。
    二  毀越門扇、牆垣或其他安全設備而犯之者。
    三  攜帶兇器而犯之者。
    四  結夥三人以上而犯之者。
    五  乘火災、水災或其他災害之際而犯之者。
    六  在車站、埠頭而犯之者。
  前項之未遂犯罰之。
    意圖為自己或第三人不法之所有，而竊取他人之動產者，為竊盜罪，處五年以下
  有期徒刑、拘役或五百元以下罰金。


司法院資訊處製作；財團法人民間司法改革基金會備份。
